Kontakt

www.linkedin.com/in/karimcheranti (LinkedIn) twitter.com/djazeeri (Personal)

Top-Kenntnisse

Personal Branding Social Media Community Management

Languages

Englisch (Full Professional)
Französisch (Professional Working)
Arabisch (Elementary)
Deutsch (Native or Bilingual)

Certifications

Compliance Young Professionals
BdP - Award für Kommunikation Team des Jahres
Social Media Certified

PR Report: Das sind die Top Talente 2020

Email Marketing Certified

Honors-Awards

PR Report Awards 2021 - Social Media - Telekom goes TikTok Corporate Creator 2021 auf TikTok

Karim C.

Operational Lead Social Media at Deutsche Telekom | Corporate Creator | Personal Branding Coach | Founder & Podcaster #30xFriends

Deutschland

Zusammenfassung

Ich bin leidenschaftlicher Kommunikator, Social Media Pionier, Corporate Creator (z.B. bei TikTok @deutschetelekom), Gründer von #30xFriends und Podcast Host. Und all das lebe ich sehr gerne!

Als erfahrender Kommunikator trage ich magenta seit vielen Jahren tief in meinem Herzen. Das fällt meiner LinkedIn-Community immer wieder auf. Seit 2011 durfte ich diverse Konzernstationen und Tätigkeiten bei der Telekom durchlaufen, was mir enorm geholfen hat: vom Service, über den Vertrieb, bis hin zur Unternehmenskommunikation. Strategische Kommunikationsthemen sowie Social Media gehören Stand heute zu meinem täglichen Brot, wobei ihr auf LinkedIn viel Neues über mein Berufsleben und meine Personal Brand erfahrt.

My content categories on LinkedIn...

Personal Branding | Corporate Influencer (MAGENTA)

Social Media | Community Engagement | Digital Trends

Leadership | Culture | Diversity

#30xFriends

About me: I love Magenta, football and eating. Dinner is my favourite. Je parle français. Traveling is life.

My motto: Skills are cheap, passion is priceless.

Berufserfahrung

Deutsche Telekom 5 Jahre 8 Monate

Operational Lead Social Media @deutschetelekom Januar 2022 - Present (3 Monate)

Bonn, Nordrhein-Westfalen, Deutschland

Digital Native / Reverse Mentoring CEO August 2016 - Present (5 Jahre 8 Monate)

Bonn und Umgebung, Deutschland

As part of the selected digital natives of our CEO Tim Höttges, we present current trends and reflect current topics from the perspective of a younger generation. Tasks from this project include

- close cooperation with the CEO and his corporate office,
- advice on special topics and strategies,
- preparation and execution of CEO appearances at major events,
- representation of management strategies and presentation of Deutsche Telekom at events,
- Discussion and advice on digital trends
- Presentation of promising apps and startups
- Assessment of current business-relevant topics from the perspective of Generation Y
- Development of (solution) concepts on selected topics
- Supporting the CEO's public participation in close cooperation and coordination with the technical and corporate offices,

as well as, transferring the vision of the program to the other areas of Deutsche Telekom and making it clear how important intergenerational exchange is.

Corporate Communications Manager November 2016 - Dezember 2021 (5 Jahre 2 Monate)

Bonn und Umgebung, Deutschland

HR Operating Office - Communication & Positioning CHRO (Job Visit) Oktober 2019 - Dezember 2019 (3 Monate)

Bonn

Positionierung & Kommunikation Personalvorständin [Aufteilung der Arbeitszeit via 80:20-Modell: 20 % im Vorstandsbereich HR und 80 % in der Unternehmenskommunikation]

#30xFriends

Founder (Netzwerk + Podcast) September 2020 - Present (1 Jahr 7 Monate)

Das Netzwerk #30xFriends richtet sich an Social Media Expert*innen, Freigeister und Pioniere. In einem ausgewählten Kreis diskutieren wir über aktuelle Social Media-Trends, tauschen Erfahrungen aus und wachsen zu

einer starken Community zusammen. Zudem schauen wir uns Best- und Worst Cases an, tauchen ein in neue Kanäle und diskutieren, wie wichtig z. B. die Macht der Sprache im Umfeld von jungen Zielgruppen ist.

Regelmäßig werden Steffi und ich exklusive Impulsgeber, Content Creator und Vordenker einladen, um von den Besten zu lernen.

Unser Anspruch:

Wir definieren Social Media neu.

Wir sind immer einen Schritt voraus.

Wir glauben an die Macht von organischem Content.

Community First.

Podcast zu #30xFriends by Karim & Steffi:

Endlich ist es soweit. Der Podcast zum Social Media-Netzwerk #30xFriends. Hier dreht sich alles um Kommunikation, Social Media und Trends. Kein Bull****-Bingo, sondern echte Tipps und Tricks von renommierten Branchen-Expert*innen.

Deutsche Telekom 5 Jahre

Social Media, Telekom hilft 2014 - 2016 (2 Jahre)

Kiel und Umgebung, Deutschland

Industrial Sales Representative September 2011 - 2014 (3 Jahre)

Kiel und Umgebung, Deutschland

Manpower Job Visit 2013 - 2013 (weniger als ein Jahr) Torquay, Großbritannien

Ausbildung

Christian-Albrechts-Universität zu Kiel Betriebswirtschaftslehre (2014 - 2018)

Christian-Albrechts-Universität zu Kiel

BEAT – BE A TUTOR · (2016 - 2017)